臺灣嘉義地方法院刑事判決
110年度訴字第462號
公  訴  人  臺灣嘉義地方檢察署檢察官
被      告  羅浤庭



上列被告因違反毒品危害防制條例案件，經檢察官提起公訴（11
0年度毒偵字第1013號），被告於本院行準備程序時就被訴事實
為有罪之陳述，經本院合議庭裁定由受命法官改依簡式審判程序
審理，判決如下：
    主  文
甲○○施用第一級毒品，累犯，處有期徒刑伍月，如易科罰金，以
新臺幣壹仟元折算壹日。
    事  實
一、甲○○於民國110年1月25或26日某不詳時點，駕駛車牌號碼00
    00-00號自用小客貨車臨停於嘉義市西區友愛路與興達路附
    近，並於車內，基於施用第一級毒品海洛因之犯意，以將海
    洛因摻入香菸內，點燃香菸吸食煙霧之方式，施用第一級毒
    品海洛因1 次。嗣經警於同年月28日上午7時48分持本院核
    發之搜索票及臺灣嘉義地方檢察署檢察官核發之鑑定許可書
    ，前往甲○○位於嘉義市○區○○街00號10樓之1住處執行搜索，
    並於同日上午8時53分許，徵得其同意採集尿液送驗，結果
    呈嗎啡、可待因陽性反應，始悉上情。
二、案經嘉義縣警察局民雄分局報請臺灣嘉義地方檢察署檢察官
    偵查起訴。
    理  由
一、被告甲○○所犯為死刑、無期徒刑或最輕本刑為3 年以上有期
    徒刑以外之罪，亦非高等法院管轄第一審案件，其於準備程
    序中就被訴事實為有罪之陳述，經告知簡式審判程序之旨，
    並聽取公訴人、被告之意見後，其等對於本案改依簡式審判
    程序審理均表示同意（見本院卷第102頁），本院合議庭爰
    依刑事訴訟法第273條之1第1項規定，裁定由受命法官獨任
    進行簡式審判程序；又本件之證據調查，依刑事訴訟法第27
    3條之2規定，不受同法第159條第1項、第161條之2、第161
    條之3、第163 條之1及第164條至第170條規定之限制，合先
    敘明。
二、上揭事實，業據被告於偵查及本院審理中均坦承不諱，而被
    告於上揭時間經採集其尿液送驗結果，呈嗎啡、可待因陽性
    反應乙節，並有立人醫事檢驗所濫用藥物尿液檢驗報告、臺
    灣嘉義地方檢察署鑑定許可書、勘察採證同意書、代號與真
    實姓名對照表（見警卷第9至10、18至19頁）各1件在卷可稽
    。足見被告任意性自白與事實相符，堪以採信。
三、按犯毒品危害防制條例第10條之罪者，檢察官應聲請法院裁
    定，或少年法院（地方法院少年法庭）應先裁定，令被告或
    少年入勒戒處所觀察、勒戒，其期間不得逾2月；又觀察、
    勒戒或強制戒治執行完畢釋放後，3年內再犯第10條之罪者
    ，檢察官應依法追訴，同條例第20條第1項、第23條第2項定
    有明文。被告前於109年間因施用毒品案件，經本院裁定送
    觀察、勒戒後，認無繼續施用毒品之傾向，由臺灣嘉義地方
    法院檢察署檢察官為不起訴處分確定，並於109年9月18日釋
    放出所；復於前開觀察勒戒執行完畢後，3年內再犯施用毒
    品案件，經本院以110年度嘉簡字第296號判決判處有期徒刑
    4月確定等情，有臺灣高等法院被告前案紀錄表1份在卷可佐
    ，是被告不僅於初犯之觀察、勒戒執行完畢釋放後3年內已
    再犯另案施用毒品案件，亦犯本件施用毒品案件，依上開規
    定，應依法追訴處罰甚明。從而，本件事證明確，被告施用
    第一級毒品海洛因之犯行，洵堪認定，應依法論科。
四、論罪科刑：
  ㈠核被告所為，係犯毒品危害防制條例第10條第1項之施用第一
    級毒品罪。其施用前持有海洛因之低度行為，應為施用之高
    度行為所吸收，不另論罪。
  ㈡刑之加重減輕事由：
  ⒈被告前因公共危險案件，經臺灣臺中地方法院以108年度中交
    簡字第819號判決判處有期徒刑3月確定，並於108年10月23
    日易科罰金執行完畢，此有臺灣高等法院被告前案紀錄表附
    卷足參，其受徒刑之執行完畢後5年內，故意再犯本件有期
    徒刑以上之罪，為累犯，參以大法官會議釋字第775號解釋
    意旨，衡酌被告前已有罪質相同之施用毒品犯行遭查獲並科
    刑之紀錄，足見其本件具有特別之惡性及對刑罰之反應力薄
    弱，且無司法院釋字第775號所指罪刑不相當之情形，爰依
    刑法第47條第1項之規定加重其刑。
  ⒉按犯第4條至第8條、第10條或第11條之罪，供出毒品來源，
    因而查獲其他正犯或共犯者，減輕或免除其刑，毒品危害防
    制條例第17條第1項固定有明文，然所謂「供出毒品來源，
    因而查獲其他正犯或共犯者」，係指被告供出毒品來源之有
    關資料，諸如其他正犯或共犯之姓名、年籍、住居所、或其
    他足資辨別之特徵等，使調查或偵查犯罪之公務員因而對之
    發動調查或偵查並查獲其他正犯或共犯而言（最高法院99年
    度台上字第203號判決意旨參照）。經查，被告於警詢供承
    ：於109年12月2日及同年月8日向綽號「小可」之女子各以
    新臺幣（下同）1千元購買；於本院審理時供稱：本次施用
    之毒品，係於109年12月8日向小可的女子購買，我施用的時
    間至少隔了十天以上，兩次都是巫素貞打電話給我推銷，我
    買了就放著，不是我主動去買等語（見本院卷第35頁），經
    嘉義縣警察局民雄分局依上開資料報請臺灣嘉義地方檢察署
    向本院聲請通訊監察後，循線查悉被告所指之上游巫素貞，
    該人坦認有於前揭時間與被告交易毒品，並經檢察官起訴在
    案乙情，此有嘉義縣警察局民雄分局110年9月28日嘉民警偵
    字第1100028132號函暨嘉義縣警察局民雄分局刑事案件報告
    書、臺灣嘉義地方檢察署檢察官110年度偵字第1518、2103
    、2374、2855、3361、4375、5289號起訴書各1份在卷可查
    （見本院卷第41至52頁、第61至64頁）。則本件堪認有因被
    告之供述進而查獲毒品來源之情事，應依毒品危害防制條例
    第17條第1項規定予以減輕其刑，並依法先加重後減輕之。
  ⒊又被告施用海洛因之犯行，未經有偵查犯罪職權之機關或公
    務員發覺前，於員警執行搜索後到案調查製作警詢筆錄時，
    即主動供承施用之事實，並接受採尿送驗，此有警詢筆錄1
    份在卷可參（見警卷第2至3頁），是被告對未發覺之施用第
    一級毒品罪自首而接受裁判，依刑法第62條前段規定減輕其
    刑，並先加後遞減之。
五、爰以行為人之責任為基礎，審酌被告前已有施用毒品之前科
    紀錄，仍未能自新、戒斷毒癮，甫於前案即109年11月6日施
    用毒品遭查獲後，復犯本件施用毒品罪，顯無戒毒悔改之意
    ；惟徵諸其犯罪所生之危害，實以自戕身心健康為主，對於
    他人生命、身體、財產等法益，尚無重大明顯之實害，暨施
    用毒品者均具有相當程度之生理成癮性及心理依賴性，其犯
    罪心態與一般刑事犯罪之本質並不相同，應側重適當之醫學
    治療及心理矯治為宜，非難性較低，兼衡其自述教育程度為
    高中肄業、經商批發雞肉，月薪約5 萬元左右，年終大概上
    下10萬元、離婚、與前妻共同扶養一名就讀高中一年級之未
    成年子女，小康之家庭經濟生活狀況、本件施用毒品之次數
    、尿液中檢出之毒品濃度、犯罪手段及動機、犯後態度等一
    切情狀，量處如主文所示之刑。
據上論斷，應依刑事訴訟法第273條之1、第299條第1項前段（依
裁判簡化原則，僅記載程序法條），判決如主文。
本案經檢察官侯德人提起公訴，檢察官陳則銘到庭執行職務。
中　　華　　民　　國　　110 　年　　12　　月　　14　　日
                  刑事第二庭  法　官　黃美綾
以上正本證明與原本無異。
如不服本判決應於收受判決後20日內向本院提出上訴書狀，並應
敘述具體理由；其未敘述上訴理由者，應於上訴期間屆滿後20日
內向本院補提理由書（均須按他造當事人之人數附繕本）「切勿
逕送上級法院」。　　　　　　　　
中　　華　　民　　國　　110 　年　　12　　月　　14　　日
                              書記官  吳佩芬
附錄本案論罪科刑法條：
毒品危害防制條例第10條
施用第一級毒品者，處 6 月以上 5 年以下有期徒刑。
施用第二級毒品者，處 3 年以下有期徒刑。